【裁判字號】    90,交訴,402
【裁判日期】    901126
【裁判案由】    過失致死
【裁判全文】
臺灣臺南地方法院刑事判決                          九十年度交訴字第四二號
    公  訴  人  臺灣台南地方法院檢察署檢察官
    被      告  甲○○
右列被告因過失致死等案件，經檢察官提起公訴（九十年度偵字第一○九九四號），
本院判決如左：
    主  文
甲○○從事業務之人，因業務上之過失致人於死，處有期徒刑貳年，緩刑伍年，緩刑
期間付保護管束。
    事  實
一、甲○○係強全汽車貨運股份公司雇用之營業大貨車司機，乃從事駕駛業務之人。
    其於民國八十四年間因犯業務過失致死罪，經本院判處有期徒刑一年六月並緩刑
    三年期滿，又於九十年九月十四日上午六時四十五分許，駕駛車牌號碼ＦＸ─九
    一七號營業大貨曳引車，沿台南市○○路○段快車道，由北往南方向行駛，途經
    中華北路、文賢路口遇綠燈右轉中華北路時，本應注意汽車行進中駕駛人應注意
    車前狀況，隨時採取必要之安全措施。又汽車行駛至交岔路口，轉彎車應讓直行
    車先行。而依當時情形又無不能注意之情事，竟疏於注意，未留意前方及交岔路
    口車輛之動態，而貿然於路口右轉並加速行駛，未及見鄭怡玲乘騎腳踏車在同向
    右側沿台南市○○路○段慢車道北向南直行行駛，其貨車右前保險桿、腳踏板碰
    撞鄭怡玲腳踏車而人車倒地，機車左側倒地為該車右前輪碾壓，致鄭怡玲受右頭
    胸背骨盆左臀腿鈍挫傷合併骨折、多發性損傷合併內出血等傷害，經送醫不治死
    亡。
    甲○○於肇事後，犯罪未被有偵查權之公務員或機關發覺前，即向到場處理之台
    南市警察局交通隊警員自首，並進而接受裁判。
二、案經臺灣臺南地方法院檢察署檢察官據報相驗後自動檢舉偵查起訴。
    理  由
一、右述犯罪事實，已據被告甲○○於本院審理、檢察官偵查及警訊中坦白承認，並
    有台南市警察局第五分局道路交通事故調查報告表一紙、事故現場蒐證照片二十
    張在卷可資佐證。又被害人鄭怡玲係因本件車禍而傷重死亡，除有奇美醫學中心
    九十年九月十四日診斷證明書一紙在卷足憑外，亦經臺灣臺南地方法院檢察署檢
    察官督同法醫師相驗明確，並製有相驗屍體證明書、驗斷書及勘驗筆錄等附卷可
    參。
二、按汽車行駛時，駕駛人應注意車前狀況及兩車併行之間隔，並隨時採取必要之安
    全措施；次按汽車行駛至交岔路口，轉彎車應讓直行車先行，道路交通管理處罰
    條例第九十四條第三項、第一百零二條分別定有明文。本件被告甲○○於上開時
    、地，駕車行駛於市區道路，理應注意前述交通安全規則，而案發當時天候晴朗
    、日間自然光線充足、路面乾燥無缺陷、道路上未有任何障礙物、視距復屬良好
    等情，亦有前述台南市警察局第五分局道路交通事故調查報告表載明可考，據此
    判斷，客觀上亦無不能注意之情事，其竟疏於注意車前狀況，且貿然超速行駛，
    以致肇事，並使被害人鄭怡玲死亡，是被告之上述駕駛行為，顯有過失。
三、末查，被告之過失駕駛行為，與被害人之死亡結果間，具有相當因果關係，亦無
    疑義，故本件事證已甚明確，被告之業務過失致人於死犯行，堪予認定。
四、查被告甲○○係強全汽車貨運股份公司雇用之營業大貨車司機，乃從事駕駛業務
    之人。其因業務上之過失，致被害人鄭怡玲死亡，核其所為，係犯刑法第二百七
    十六條第二項之業務過失致死罪。又其於肇事後，犯罪未被有偵查權之公務員或
    機關發覺前，即向到場處理之台南縣警察局麻豆分局警員自首，並進而接受裁判
    等情，則警訊筆錄附卷可證，是應依刑法第六十二條前段自首之規定，減輕其刑
    。
五、本院審酌被告之生活狀況、品行、智識程度，與本件犯罪所生之危險、損害，及
    被告之過失程度雖非輕微，且致被害人死亡之結果，但其肇事後業與被害人家屬
    ，就民事賠償事宜達成和解，有台南市安南區調解委員會調解書一紙附卷可稽，
    且其犯罪後，亦已坦承所為，態度尚稱良好等一切情狀，量處如主文所示之刑，
    以資懲儆。又被告雖於八十四年間，因犯相同之業務過失致死罪，經本院以八十
    四年交訴字第二九四號案判處有期徒刑一年六月確定並緩刑三年，然已緩刑期滿
    ，其刑之宣告失其效力，有台灣台南地方法院檢察署刑案資料查註紀錄表及台灣
    高等法院被告全國前案紀錄表各一紙在卷可憑，渠經此教訓後，應知所警惕，信
    無再犯之虞，本院因認所宣告之刑以暫不執行為適當，併諭知緩刑五年，以勵自
    新。但被告於八十四年間亦因業務過失致死緩刑期滿，二年餘復違反交通規則，
    以致肇事，且使無辜之被害人死亡，除被害人家屬身心俱受創痛外，復損害社會
    資源甚鉅，本院認其行為有交專人長期輔導矯治之必要，併諭知緩刑期內交付保
    護管束，以觀後效。
據上論斷，應依刑事訴訟法第二百九十九條第一項前段，刑法第二百七十六條第二項
、第六十二條前段、第七十四條第一款、第九十三條第一項，罰金罰鍰提高標準條例
第一條前段，判決如主文。
中      華      民      國      九十      年    十一      月  二十六    日
                                臺灣臺南地方法院交通法庭
                                    法  官 蔡  直  青
右正本證明與原本無異。
如不服本判決，應於判決送達後十日內向本院提出上訴狀( 應附繕本 )。
                                    書記官 孫  鈴  堯
中      華      民      國      九十      年    十一      月  二十六    日
附錄本案論罪科刑法條全文：
刑法第二百七十六條（過失致死罪）
因過失致人於死者，處二年以下有期徒刑、拘役或二千元以下罰金。
從事業務之人，因業務上之過失犯前項之罪者，處五年以下有期徒刑或拘役，得併科
三千元以下罰金。


司法院資訊處製作；財團法人民間司法改革基金會備份。
